臺灣高等法院高雄分院刑事判決
上　訴　人　臺灣屏東地方法院檢察署檢察官
被　　　告　甲○○
　　　　　　　　　　　號(另案在屏東監獄執行中)
上列上訴人因被告違反毒品危害防制條例案件，不服臺灣屏東地
方法院94年度訴字第437 號中華民國94年7 月29日第一審判決（
起訴案號：臺灣屏東地方法院檢察署94年度毒偵字第1213號，移
送併辦案號: 台灣屏東地方法院檢察署94年度毒偵字第1663號）
，提起上訴 (移送併辦案號: 台灣屏東地方法院檢察署94年度毒
偵字第1910號) ，本院判決如下：
    主  文
原判決關於施用第一級毒品及定執行刑部分，均撤銷。
甲○○連續施用第一級毒品，處有期徒刑捌月。
     事  實
一、甲○○曾於民國89年間因施用毒品案件，經原審法院裁定送
    觀察勒戒後，認有繼續施用毒品之傾向，復由原審院裁定送
    強制戒治，於90年12月24日強制戒治期滿後，由臺灣屏東地
    方法院檢察署檢察官於90年12月31日，以90年度戒毒偵字第
    424 號不起訴處分確定。詎其復於93年間再犯施用毒品案件
    ，由臺灣屏東地方法院檢察署以93年毒偵字第1634號偵查起
    訴，並經本院分別判處有期徒刑1 年3 月、有期徒刑7 月確
    定，定應執行刑有期徒刑1 年7 月（現正執行中）。詎甲○
    ○仍不知檢點，於前開不起訴處分確定後5 年內，明知海洛
    因為第一級毒品，猶基於施用第一級毒品海洛因之概括犯意
    ，自94年3 月間某日起至94年6 月4 日15時止，在屏東縣麟
    洛鄉○○道路旁、公墓道路旁等處，分別以將海洛因粉末置
    入注射針筒加水稀釋後，持注射針筒施打右手手臂血管之方
    式，連續施用海洛因多次，分別於(一)94年3 月20日16時50
    分許，為警在屏東市○○路香楊巷路
      旁盤查，並經其同意採尿送驗呈有嗎啡及甲基安非他命陽
      性反應而查獲。
    (二)94年5 月10日14時許，為警持搜索票至其位於屏東縣長治
      鄉○○村○○路1 巷36弄14號住處執行搜索，並經其同意
      採尿送驗呈有嗎啡及甲基安非他命陽性反應而查獲上情。
    (三)又於94年6 月4 日15時許，在屏東縣屏東市○○道路旁施
      打第一級毒品海洛因，於94年6 月6 日13時50分許，在屏
      東縣長治鄉○○路14號前，遇警盤查採尿送驗呈嗎啡陽性
      反應而查獲。
二、案經屏東縣警察局屏東分局報請台灣屏東地方法院檢察署檢
    察官偵查起訴及同署檢察官移送併辦。
     理  由
一、訊據被告甲○○直承連續施用第一級毒品海洛因不諱。於原
    審法院審理時亦坦白承認無異，而被告分別於94年3 月20日
    、94年5 月10日、94年6 月6 日經警採尿送驗結果，均呈嗎
    啡（即海洛因水解後之反應）陽性反應，有台灣檢驗科技股
    份有限公司94年4 月1 日KＺ000000000000號、94年5 月31日
    KＺ000000000000號、94年6 月30日KＺ000000000000號濫用藥
    物尿液檢驗報告3 紙在卷可資佐證，其施用第一級毒品海洛
    因係以注射針筒注射於手臂之方式為之，有照片顯示針痕可
    證。海洛因係嗎啡經化學合成之半人工合成品，藥（毒）性
    倍於嗎啡，其經施用進入人體，藉人體解毒系統之代謝作用
    而分解成藥（毒）性較低之嗎啡於24小時內排出體外，故於
    施用海洛因者之尿液中，可檢出嗎啡煙毒反應，且一般施用
    者，於施用72小時後，仍可被檢出嗎啡反應，有行政院衛生
    署藥物食品檢驗局81年2 月8 日（81）藥檢壹字第001156號
    函及憲兵司令部80年5 月7 日鑑驗字第1746號函可按。按被
    告之自白，非出於強暴、脅迫、利誘、詐欺、疲勞訊問、違
    法羈押或其他不當方法，且與事實相符者，得為證據，刑事
    訴訟法第156 第1 項定有明文。亦即被告之自白係出於自由
    意思，且與事實相符者，即有證據能力，本件被告迭次自白
    連續施用第一級毒品海洛因，係出於自由意志，自得採為本
    件判決之基礎。又刑事訴訟法第159 條之4 規定: 「除前三
    條之情形外，下列文書亦得為證據：除顯有不可信之情況外
    ，公務員職務上製作之紀錄文書、證明文書。除顯有不可信
    之情況外，從事業務之人於業務上或通常業務過程所須製作
    之紀錄文書、證明文書。除前二款之情形外，其他於可信之
    特別情況下所製作之文書。」，本件上揭行政院衛生署藥物
    食品檢驗局及憲兵司令部函、台灣檢驗科技股份有限公司濫
    用藥物尿液檢驗報告及照片，或係公務員職務上製作之文書
    或係從事業務之人於業務上或通常業務過程所須製作之文書
    ，經查亦無顯不可信之情況，上開文書應具有證據能力。綜
    合上揭各證據資料研析，檢驗機關本於專業知識及以精密儀
    器或科學方法檢測所得之結論，自可憑信，足認被告之自白
    連續施用第一級毒品海洛因，與事實相符，應堪採信。
二、按海洛因，為毒品危害防制條例第2 條第2 項第1 款所稱之
    第一級毒品。次按犯毒品危害防制條例第10條施用毒品罪者
    ，檢察官應先將被告送勒戒處所觀察、勒戒，經觀察、勒戒
    後，認有繼續施用毒品傾向者，應由檢察官聲請法院裁定令
    入戒治處所施以強制戒治，強制戒治期滿或交付保護管束期
    滿，應由檢察官為不起訴之處分。觀察、勒戒或強制戒治執
    行完畢釋放後，5 年內再犯第10條之罪，檢察官應依一般刑
    事訴訟程序予以起訴論罪科刑。此觀諸毒品危害防制條例第
    20 條 第1 項、第2 項、第23條規定自明。又被告曾於89年
    間因施用毒品案件，經原審法院裁定送觀察勒戒後，認有繼
    續施用毒品之傾向，復由同法院裁定送強制戒治，於90年12
    月24 日 強制戒治期滿後，由臺灣屏東地方法院檢察署檢察
    官於90 年12 月31日，以90年度戒毒偵字第424 號不起訴處
    分確定等情，有臺灣屏東地方法院檢察署刑案資料查註紀錄
    表、臺灣高等法院被告前案紀錄表各1 份在卷可供參考，本
    件事證明確，被告犯行堪予認定。
三、查海洛因為毒品危害防制條例第2 條第2 項第1 款所稱之第
    一級毒品，不得持有、施用，被告甲○○竟持以施用，核其
    所為，係犯同條例第10條第1 項施用第一級毒品罪。其施用
    前持有海洛因之低度行為，應為施用之高度行為所吸收，不
    另論罪。其先後施用海洛因多次之行為，時間緊接，觸犯構
    成要件相同之罪，顯係基於概括之犯意為之，為連續犯，應
    以一罪論，並加重其刑。檢察官雖僅就被告如事實欄「(一)」
    之犯罪行為起訴，餘者未於起訴書中敘及，但連續犯為裁判
    上一罪，檢察官就犯罪事實一部起訴，依刑事訴訟法第 267
    條規定，其效力及於全部，法院自屬有權全部審判。
四、原審為科刑之判決，固非無見，惟原判決對於屬起訴效力所
    及而未於起訴書中敘及之如事實「(三)」部分，不及審酌，自
    有未洽，檢察官上訴意旨執此指摘原判決不當，並移送併辦
    為有理由，原判決此部分即屬無可維持，應由本院撤銷改判
    ，被告犯數罪，且已定應執行刑，此部分既因上訴而撤銷，
    原定之執行刑，亦應併予撤銷，爰審酌被告經執行強制戒治
    後仍未戒除毒癮、施用毒品之期間及次數、施用毒品嚴重危
    害其個人身心健康及犯罪後坦認犯行，態度尚可等一切情狀
    ，量處如主文所示之刑。 (原審審酌之範圍較小，檢察官上
    訴移送併辦之後，本院審酌之範圍較大，自應量處較原審為
    重之刑)。
五、被告另被訴施用第二級毒品安非他命部分，已經原審判決確
    定，不另論列，附此敘明。
據上論斷，應依刑事訴訟法第369 條第1 項前段、第364 條、第
299 條第1 項前段，毒品危害防制條例第10條第1 項，刑法第11
條前段、第56條，判決如主文。
本案經檢察官姜麗儒到庭執行職務。
中　　華　　民　　國　　94　　年　　10　　月　　13　　日
                  刑事第二庭    審判長法  官  林正雄
                                      法  官  黃壽燕
                                      法  官  陳啟造
以上正本證明與原本無異。
如不服本判決應於收受本判決後10日內向本院提出上訴書狀，其
未敘述上訴理由者，並得於提起上訴後10日內向本院補提理由書
狀（均須按他造當事人之人數附繕本）「切勿逕送上級法院」。
中　　華　　民　　國　　94　　年　　10　　月　　17　　日
　　　　　　　　　　　　　　　　　　　書記官  黃琳群
附錄論罪科刑法條全文：
毒品危害防制條例第10條
施用第一級毒品者，處6 月以上5 年以下有期徒刑。
